---
title: "Preprocesamiento"
author: "JMason88"
date: "7 de octubre de 2018"
output: html_document
---

```{r setup, include=FALSE}
knitr::opts_chunk$set(echo = TRUE)
```

#Limpio Memoria

```{r}
rm(list = ls())

```

#Llamo librerías y llamo script de 'Mapeo de Hyades' para traer el dataset final.

```{r}
library(tidyr)
library(tidyverse)
library(ggplot2)
library(readxl)
source("mapeo_hyades.r")

hip <- mapeo_hyades()
```


Analizo Valores faltantes

```{r}

sapply(hip, function(x) sum(is.na(x)))

```


#Filtro las filas por los valores faltantes

```{r}

hip[is.na(hip$`B-V`),]

```

En analisis de cluster, un método usualmente aceptado es remover instancias que posean faltantes de la clusterización inicial. Luego con clusters bien definidos, se suele intentar mapear las instancias con faltantes a los clusters más parecidos.

Con esta posibilidad en mente, removeremos 15 estrellas del dataframe para trabajar con un conjunto de datos completos a la hora de clusterizar.

```{r}
hip_sin_faltantes <- hip[!is.na(hip$`B-V`),]

sapply(hip_sin_faltantes, function(x) sum(is.na(x)))
```


A continuación se procederá a escalar y estandarizar las variables para evitar que las dimensiones de estas incidan o afecten las medidas de distancia dentro del análisis de cluster.

Para las variables RA_J2000 y DE_J2000, se realizará un escalado especial que permita conservar las proporciones entre ambas variables, ya que consideramos que una "estandarización" para estas dos podría resultar en una posible distorsión de la medición que se posee de la proyección de la estrella en el cielo.

```{r}
max_RA <- max(hip_sin_faltantes$RA_J2000)
min_RA <- min(hip_sin_faltantes$RA_J2000)
max_DE <- max(hip_sin_faltantes$DE_J2000)
min_DE <- min(hip_sin_faltantes$DE_J2000)

max_RA
min_RA
max_DE
min_DE

```

```{r}

hip_version1 <- hip_sin_faltantes %>% 
  mutate(RA_J2000 = (max_RA-RA_J2000)/(max_RA-min_RA)) %>%
  mutate(DE_J2000 = (max_DE-DE_J2000)/(max_DE-min_DE)) %>%
  mutate(Plx = scale(.$Plx)) %>%
  mutate(pmRA = scale(.$pmRA)) %>%
  mutate(pmDE = scale(.$pmDE)) %>%
  mutate(Vmag = scale(.$Vmag)) %>%
  mutate('B-V' = scale(.$`B-V`))

summary(hip_version1)
```

```{r}

write_csv(hip_version1, path = 'hip_version1.csv')

```

```{r}

```

```{r}

```

```{r}

```

```{r}

```


