---
title: "difuso"
author: "Fernando Menendez"
date: "October 20, 2018"
output: html_document
---


```{r setup, include=FALSE}
knitr::opts_chunk$set(echo = TRUE)

rm(list = ls())
gc()

library(knitr)
library(webshot)
library(dplyr)
library(tidyr)
library(factoextra)
library(mlr)
library(gridExtra)
library(ggpubr)
library(cluster)
library(ggthemes)
source("FUZZY_Loop.r")
```

#Aproximacion del problema mediante clustering difuso

##Introduccion

Dado el dataset de estrellas de Hiparcos y el set de Hyades identificadas previamente se procede a realizar experimentos de clustering difuso mediante la funcion _fanny_ del paquete _cluster_.
En los mismos se hara enfasis en los siguientes puntos:

*Seleccion de Variables del dataset origen
*Hiperparametrizacion de _k_ y _memb.exp_
*Revision de la presencia de Hyades en los clusters

Para este ultimo punto se intentará identificar cluster relativamente pequeños que contengan la mayor cantidad de las Hyades previamente señaladas como tales.


## Constuccion de los experimentos

Los experimentos con el algoritmo se construyen a partir de los siguientes pasos:

1. Ejecucion y extraccion de resultados identificando para cada cluster de cada ejecucion la cantidad de Hyades (definidas)
2. ilustracion de maxima cantidad de hyades en un cluster por ejecucion, tamaño del cluster y tamaño del cluster en relacion a la cantidad de hyades presentes (ratio)
3. Conclusion y extraccion de candidatas cuando corresponda.

##Definiciones

*Se definio como rango de experimentacion de _k_ entre __2__ y __10__ ya que en las ejecuciones de los otros algoritmos se relativizó la mayor tasa de clasificacion en valores de _k_ pequeños (entre 2 y 3), con el fin de no sesgar el potencial del metodo se extiende el rango hasta 10 clusters 

*Arbitrariamente, se selecciono el rango de _memb.exp_ entre __1.1__ y __2__, dejando fuera el valor 1 ya que en ese caso el algoritmo se comporta como k-means que ya fue abordado previamente.

*A fin de identificar la pertenencia a los clusters segun los resultados de la funcion de membresia se establece como representativo un valor __mayor__ a __0.5__.

*Se establecieron 2 grandes experimentos con seleccion de variables basados en los resultados precios de la ejecucion de cluster por densidad, siendo:

1. Todas las variables de Hiparcos
2. Todas las variables, con excepcion de las medidas de posicion

*Dentro de estas dos divisiones se seleccionaron para trabajar las distancias Euclidea y de Gower.

*Para cada salida de la hyperparametrizacion, se identifica visualmente si alguno de los test es aceptable para producir candidatos


```{r}
hip<-read.csv("..\\02.Preprocesamiento\\hip_version1.csv")
summarizeColumns(hip)
```

###Normalizacion de variables y cálculo de matrices de distancias}

```{r}
hip.scaled<-hip %>% mutate_at(.funs = funs(scale(.,center = T, scale = T)), .vars = vars(-HIP,-Symbad_Hyades)) %>%
  select(-HIP,-Symbad_Hyades)
hip.eucl<-daisy(as.matrix(hip.scaled), metric = "euclidean")
hip.gower<-daisy(as.matrix(hip.scaled), metric = "gower")
```


##Experimento 1: Todas las Variables con distancia Euclidea


```{r,warning=FALSE,error=FALSE}
fzzy_eucl<-run_fuzzy(hip.eucl,2:10)

```


```{r,warning=FALSE}
fzzy_eucl$coef$test<-as.factor(fzzy_eucl$coef$test)
fzzy_eucl.rt<-fzzy_eucl$clustering %>%
  mutate(total=Hyades + No_Hyades,ratio=round(Hyades/total,2)) %>% 
  group_by(test) %>% filter(Hyades==max(Hyades)) %>% ungroup() %>%   
  inner_join(fzzy_eucl$coef, by="test") #%>% filter(dunn_coeff>.7)
sorted.test<-order(levels(as.factor(fzzy_eucl.rt$test)))
fzzy_eucl.rt$test=factor(fzzy_eucl.rt$test,levels = sorted.test)
fzzy_eucl.rt
```

```{r, fig.width=9}
ggplot(data = fzzy_eucl.rt, aes(x=test)) +
  geom_bar(aes(y=Hyades),stat="identity") +
  geom_point(aes(y=dunn_coeff/2*100,size=total),color="green", stat = "identity") +
  scale_y_continuous(name="Total de Hyades en Cluster",breaks = seq(0,50,5),
                     sec.axis = sec_axis(~.*2/100,breaks = seq(0,1,.20), name = "Coeficiente de Dunn")) +
#  ylab("Total de Hyades en Cluster") +
  xlab("Nro de Test") +
  labs(size="Elementos en Clusters") +
  scale_fill_continuous(breaks = seq(250,1000,250)) +
#  scale_x_continuous(breaks=seq(1,150,1)) +
  theme_tufte()
```

__OBS:__ Los experimentos 21, 31 y 41 presentan todas las Hyades en un cluster de tamaño pequeño en relacion a los demas y un coeficiente de de Dunn mayor a 0.8, los repetimos para extraer candidatas.

```{r}
fzzy_eucl.rt %>% filter(test %in% c(21,31,41))
```

```{r}
fuzz1<-run_fuzzy_one(hip.eucl,5,1.1)
cand1<-fuzz1 %>% filter(Cluster==4,Hyades==FALSE)
fuzz2<-run_fuzzy_one(hip.eucl,6,1.1)
cand2<-fuzz2 %>% filter(Cluster==3,Hyades==FALSE)
fuzz3<-run_fuzzy_one(hip.eucl,4,1.1)
cand3<-fuzz3 %>% filter(Cluster==3,Hyades==FALSE)
cand.eucl<-inner_join(cand1,cand2, by = "HIP") %>% inner_join(cand3,by="HIP") %>% select(HIP)
```



##Experimento 2: Todas las Variables con distancia de Gower

```{r,warning=FALSE,error=FALSE}
fzzy_gower<-run_fuzzy(hip.gower,2:10)

```

```{r,warning=FALSE}
fzzy_gower$coef$test<-as.factor(fzzy_gower$coef$test)
fzzy_gower.rt<-fzzy_gower$clustering %>%
  mutate(total=Hyades + No_Hyades,ratio=round(Hyades/total,2)) %>% 
  group_by(test) %>% filter(Hyades==max(Hyades)) %>% ungroup() %>%   
  inner_join(fzzy_gower$coef, by="test") #%>% filter(dunn_coeff>.7)
sorted.test<-order(levels(as.factor(fzzy_gower.rt$test)))
fzzy_gower.rt$test=factor(fzzy_gower.rt$test,levels = sorted.test)
fzzy_gower.rt
```

```{r,fig.width=9}
ggplot(data = fzzy_gower.rt, aes(x=test)) +
  geom_bar(aes(y=Hyades),stat="identity") +
  geom_point(aes(y=dunn_coeff/2*100,size=total),color="green", stat = "identity") +
  scale_y_continuous(name="Total de Hyades en Cluster",breaks = seq(0,50,5),
                     sec.axis = sec_axis(~.*2/100,breaks = seq(0,1,.20), name = "Coeficiente de Dunn")) +
#  ylab("Total de Hyades en Cluster") +
  xlab("Nro de Test") +
  labs(size="Elementos en Clusters") +
  scale_fill_continuous(breaks = seq(250,1000,250)) +
#  scale_x_continuous(breaks=seq(1,150,1)) +
  theme_tufte()
```

__OBS:__ Los experimentos 1, 2 y 3 muestran resultados similares, variando solo en ellos la funcion de membresia por lo que seleccionamos el que tiene mayor coeficiente de Dunn

```{r}
fzzy_gower.rt %>% filter(test %in% c(1,2,3))
```

```{r}
fuzz1<-run_fuzzy_one(hip.gower,2,1.1)
cand1<-fuzz1 %>% filter(Cluster==1,Hyades==FALSE)
cand.gower<-cand1 %>% select(HIP)
```

##Experimento 3: Sin medidas de posicion con distancia Euclidea

###Se extraen las medidas de posicion, se normalizan las variables y se recalculan las matrices de distancia

```{r}
hip.scaled2<-hip %>% mutate_at(.funs = funs(scale(.,center = T, scale = T)), .vars = vars(-HIP,-Symbad_Hyades)) %>%
  select(-HIP,-Symbad_Hyades,-RA_J2000,-DE_J2000)
hip.eucl2<-daisy(as.matrix(hip.scaled2), metric = "euclidean")
hip.gower2<-daisy(as.matrix(hip.scaled2), metric = "gower")
```


```{r,warning=FALSE,error=FALSE}
nopos_eucl<-run_fuzzy(hip.eucl2,2:10)

```

```{r,warning=FALSE}
nopos_eucl$coef$test<-as.factor(nopos_eucl$coef$test)
nopos_eucl.rt<-nopos_eucl$clustering %>%
  mutate(total=Hyades + No_Hyades,ratio=round(Hyades/total,2)) %>% 
  group_by(test) %>% filter(Hyades==max(Hyades)) %>% ungroup() %>%   inner_join(nopos_eucl$coef, by="test")
sorted.test<-order(levels(as.factor(nopos_eucl.rt$test)))
nopos_eucl.rt$test=factor(nopos_eucl.rt$test,levels = sorted.test)
nopos_eucl.rt
```

```{r,fig.width=9}
ggplot(data = nopos_eucl.rt, aes(x=test)) +
  geom_bar(aes(y=Hyades),stat="identity") +
  geom_point(aes(y=dunn_coeff/2*100,size=total),color="green", stat = "identity") +
  scale_y_continuous(name="Total de Hyades en Cluster",breaks = seq(0,50,5),
                     sec.axis = sec_axis(~.*2/100,breaks = seq(0,1,.20), name = "Coeficiente de Dunn")) +
#  ylab("Total de Hyades en Cluster") +
  xlab("Nro de Test") +
  labs(size="Elementos en Clusters") +
  scale_fill_continuous(breaks = seq(250,1000,250)) +
#  scale_x_continuous(breaks=seq(1,150,1)) +
  theme_tufte()
```


__OBS:__ Los experimentos 1, 11, 21 y 41 muestran resultados similares, variando solo en ellos la cantidad de clusters, revisamos 11, 21 y 41 ya que muestran clusters mas pequeños

```{r}
nopos_eucl.rt %>% filter(test %in% c(1,11,21,41))
```

```{r}
fuzz1<-run_fuzzy_one(hip.eucl2,3,1.1)
cand1<-fuzz1 %>% filter(Cluster==3,Hyades==FALSE)
fuzz2<-run_fuzzy_one(hip.eucl2,4,1.1)
cand2<-fuzz2 %>% filter(Cluster==4,Hyades==FALSE)
fuzz3<-run_fuzzy_one(hip.eucl2,6,1.1)
cand3<-fuzz3 %>% filter(Cluster==5,Hyades==FALSE)
cand.eucl2<-inner_join(cand1,cand2, by = "HIP") %>% inner_join(cand3,by="HIP") %>% select(HIP)
```


##Experimento 4: Sin medidas de posicion con distancia de Gower

```{r,warning=FALSE,error=FALSE}
nopos_gower<-run_fuzzy(hip.gower2,2:10)

```

```{r,warning=FALSE}
nopos_gower$coef$test<-as.factor(nopos_gower$coef$test)
nopos_gower.rt<-nopos_gower$clustering %>%
  mutate(total=Hyades + No_Hyades,ratio=round(Hyades/total,2)) %>% 
  group_by(test) %>% filter(Hyades==max(Hyades)) %>% ungroup() %>%   inner_join(nopos_gower$coef, by="test")
sorted.test<-order(levels(as.factor(nopos_gower.rt$test)))
nopos_gower.rt$test=factor(nopos_gower.rt$test,levels = sorted.test)
nopos_gower.rt
```

```{r,fig.width=9}
ggplot(data = nopos_gower.rt, aes(x=test)) +
  geom_bar(aes(y=Hyades),stat="identity") +
  geom_point(aes(y=dunn_coeff/2*100,size=total),color="green", stat = "identity") +
  scale_y_continuous(name="Total de Hyades en Cluster",breaks = seq(0,50,5),
                     sec.axis = sec_axis(~.*2/100,breaks = seq(0,1,.20), name = "Coeficiente de Dunn")) +
#  ylab("Total de Hyades en Cluster") +
  xlab("Nro de Test") +
  labs(size="Elementos en Clusters") +
  scale_fill_continuous(breaks = seq(250,1000,250)) +
#  scale_x_continuous(breaks=seq(1,150,1)) +
  theme_tufte()
```

__OBS:__ Los experimentos 22 y 51 denotan la mayor concentracion de hyades en un cluster

```{r}
nopos_eucl.rt %>% filter(test %in% c(22,51))
```

```{r}
fuzz1<-run_fuzzy_one(hip.gower2,4,1.2)
cand1<-fuzz1 %>% filter(Cluster==4,Hyades==FALSE)
fuzz2<-run_fuzzy_one(hip.gower2,7,1.1)
cand2<-fuzz2 %>% filter(Cluster==7,Hyades==FALSE)
cand.gower2<-inner_join(cand1,cand2, by = "HIP") %>%  select(HIP)
```

##Revision de Candidatas

Se cruzan las estrellas candidatas de los experimentos resaltados anteriormente

```{r}
cand.list.eucl <- cand.eucl %>% 
  inner_join(cand.eucl2, by = "HIP")
cand.list.gower<-  cand.gower %>%
  inner_join(cand.gower2, by = "HIP") 
cand.list<-cand.list.eucl %>% inner_join(cand.list.gower, by="HIP")
cand.list
```

Como se puede apreciar en la salida anterior solo una estrella, esta incluida en los clusters generados por distancia euclidea y Gower


```{r, include=FALSE}
write.csv(cand.list.eucl, "FUZZY - Candidatas Euclideas.csv")
write.csv(cand.list.gower, "FUZZY - Candidatas Gower.csv")
```

```{r, include=FALSE}
cand.dbscan<-read.csv("DBSCAN - Candidatas.csv")
cand.dbscan$X<-NULL
```

```{r}
cand.list.eucl %>% 
  inner_join(cand.dbscan, by = "HIP")
cand.list.gower %>%
  inner_join(cand.dbscan, by = "HIP") 
```

