---
title: "dbscan"
author: "Fernando Menendez"
date: "October 15, 2018"
output: html_document
---

```{r setup, include=FALSE}
knitr::opts_chunk$set(echo = TRUE)
knitr::opts_chunk$set(fig.width=9, fig.height = 5) 

rm(list = ls())
gc()

library(knitr)
library(webshot)
library(dplyr)
library(tidyr)
library(dbscan)
library(fpc)
library(factoextra)
library(mlr)
library(gridExtra)
library(ggpubr)
library(ggthemes)
source("DBSCAN_Loop.r")
```


#Aproximacion del problema mediante clustering por densidad

##Introduccion

Dado el dataset de estrellas de Hiparcos y el set de Hyades identificadas previamente se procede a realizar experimentos de clustering por densidad mediante el algoritmo DBSCAN de la libreria fpc.
En los mismos se hara enfasis en los siguientes puntos:

*Seleccion de Variables del dataset origen
*Hiperparametrizacion de _eps_ y _minPts_
*Revision de la presencia de Hyades en los clusters

Para este ultimo punto se intentará identificar cluster relativamente pequeños que contengan la mayor cantidad de las Hyades previamente señaladas como tales.


## Constuccion de los experimentos

Los experimentos con el algoritmo se construyen a partir de los siguientes pasos:

1. Generacion de knnDistPlots sobre los _minPts_ cadidatos a fin de identificar los limites superior e inferior de _eps_ para la parametrizacion.
2. Ejecucion y extraccion de resultados identificando para cada cluster de cada ejecucion la cantidad de Hyades (definidas)
3. ilustracion de maxima cantidad de hyades en un cluster por ejecucion, tamaño del cluster y tamaño del cluster en relacion a la cantidad de hyades presentes (ratio)
4. Conclusion y extraccion de candidatas cuando corresponda.

##Definiciones

*Se definio como rango de _minPts_ de 5 a 50 arbitrariamente.
*Se establecieron 4 grandes experimentos variando las variables seleccionadas

1. Medidas de Posicion (RA y DE)
2. Vmag y B.V
3. Todas las variables de Hiparcos
4. Todas las variables, con exepcion de las medidas de posicion

*Para cada salida de la hyperparametrizacion, se identifica visualmente si alguno de los test es aceptable para producir candidatos

##Revision de Hyparcos

```{r}
hip<-read.csv("..\\02.Preprocesamiento\\hip_version1.csv")
summarizeColumns(hip)
#nrow(hip)
```


#Experimento 1 - Medidas de Posicion


```{r}
par(mfrow=c(2,2))
df<-hip %>% select(RA_J2000,DE_J2000)
for (i in seq(5,50,5)) {
  kNNdistplot(df,i)
  abline(h = .025, lty=2)
}

```

* Se define el _eps_ entre 0.02 y 0.1

```{r, warning=FALSE,error=FALSE}
tbl.pos<-run_dbscan(df, seq(.02,.1,.01), seq(5,50,1))
```

```{r}
tbl.pos.rt<-tbl.pos %>% mutate(total=Hyades + No_Hyades,ratio=round(Hyades/total,2)) %>% filter(cls!=0) %>% group_by(test) %>% mutate(total_cls=n()) %>% filter(Hyades==max(Hyades),ratio>.2) %>% ungroup() %>% arrange(test)
tbl.pos.rt
```


```{r, fig.width= 9}
ggplot(data = tbl.pos.rt, aes(x=test)) +
  geom_bar(aes(y=Hyades),stat="identity") +
  geom_point(aes(y=ratio/4*100,size=total_cls),color="green", stat = "identity") +
  scale_y_continuous(name="Total de Hyades en Cluster",breaks = seq(0,50,5),
                     sec.axis = sec_axis(~.*4/100,breaks = seq(0,1,.20), name = "% Hyades en Cluster")) +
#  ylab("Total de Hyades en Cluster") +
  xlab("Nro de Test") +
  labs(size="Nro Clusters") +
#  scale_x_continuous(breaks=seq(1,150,1)) +
  theme_tufte()
```


__OBS:__ No se visualizan clusters que presenten suficientes Hyades para tomar otras candidatas




##Normalizacion de Variables
```{r}
hip.scaled<-hip %>% mutate_at(.funs = funs(scale(.,center = T, scale = T)), .vars = vars(-HIP,-Symbad_Hyades))

```

##Experimento 2 - B.V y Vmag

```{r}
par(mfrow=c(2,2))
df2<-hip.scaled %>% select(Vmag,B.V)
for (i in seq(5,50,5)) {
  kNNdistplot(df2,i)
  abline(h = .2, lty=2)
}

```


* Se define el _eps_ entre 0.1 y 1

```{r,warning=FALSE,error=FALSE}
tbl.vb<-run_dbscan(df2,seq(.1,1,.1),seq(5,50,1))
```


```{r}
tbl.vb.rt<-tbl.vb %>% mutate(total=Hyades + No_Hyades,ratio=round(Hyades/total,2)) %>% filter(cls!=0) %>% group_by(test) %>% mutate(total_cls=n()) %>% filter(Hyades==max(Hyades), ratio>.1) %>% ungroup() %>% arrange(desc(ratio))
tbl.vb.rt
```


```{r}
ggplot(data = tbl.vb.rt, aes(x=test)) +
  geom_bar(aes(y=Hyades),stat="identity") +
  geom_point(aes(y=ratio/4*100,size=total_cls),color="green", stat = "identity") +
  scale_y_continuous(name="Total de Hyades en Cluster",breaks = seq(0,50,5),
                     sec.axis = sec_axis(~.*4/100,breaks = seq(0,1,.20), name = "% Hyades en Cluster")) +
#  ylab("Total de Hyades en Cluster") +
  xlab("Nro de Test") +
  labs(size="Nro Clusters") +
#  scale_x_continuous(breaks=seq(1,150,1)) +
  theme_tufte()
```

__OBS:__ No se visualizan clusters que presenten suficientes Hyades para tomar otras candidatas


##Experimento 3 - Full dataset

```{r}
par(mfrow=c(2,2))
df3<-hip.scaled %>% select(-HIP,-Symbad_Hyades)
for (i in seq(5,50,5)) {
  kNNdistplot(df3,i)
  abline(h = 2, lty=2)
}

```

* Se define el _eps_ entre 0.5 y 2

```{r,warning=FALSE,error=FALSE}
tbl.full<-run_dbscan(df3,seq(.5,2,.1),seq(5,50,1))
```


```{r}
tbl.full.rt<-tbl.full %>% mutate(total=Hyades + No_Hyades,ratio=round(Hyades/total,2)) %>% filter(cls!=0) %>% group_by(test) %>% mutate(total_cls=n()) %>% filter(Hyades==max(Hyades), ratio>.5) %>% ungroup() %>% arrange(desc(ratio))
tbl.full.rt
```


```{r}
ggplot(data = tbl.full.rt, aes(x=test)) +
  geom_bar(aes(y=Hyades),stat="identity") +
  geom_point(aes(y=ratio/4*100,size=total_cls),color="green", stat = "identity") +
  scale_y_continuous(name="Total de Hyades en Cluster",breaks = seq(0,50,5),
                     sec.axis = sec_axis(~.*4/100,breaks = seq(0,1,.20), name = "% Hyades en Cluster")) +
#  ylab("Total de Hyades en Cluster") +
  xlab("Nro de Test") +
  labs(size="Nro Clusters") +
#  scale_x_continuous(breaks=seq(1,150,1)) +
  theme_tufte()
```

__OBS:__ La ejecucion 237 podria mostrar candidatas. Se repite esa en particular

```{r}
tbl.full %>% filter(test==273)
```

```{r,warning=FALSE}
set.seed(123)
db <- fpc::dbscan(df3, eps = 1, MinPts = 47)
db
cand<- data.frame(HIP=hip$HIP,Symbad_Hyades=hip$Symbad_Hyades,Cluster=db$cluster) %>% filter(Cluster==3)
cand
```

##Experimento 4 - Sin distancias

```{r}
par(mfrow=c(2,2))
df4<-hip.scaled %>% select(-HIP,-Symbad_Hyades,-RA_J2000,-DE_J2000)
for (i in seq(5,50,5)) {
  kNNdistplot(df4,i)
  abline(h = 2, lty=2)
}

```


* Se define el _eps_ entre 0.5 y 2

```{r,warning=FALSE,error=FALSE}
tbl.ndis<-run_dbscan(df4,seq(.5,2,.1),seq(5,50,1))
```


```{r}
tbl.ndis.rt<-tbl.ndis %>% mutate(total=Hyades + No_Hyades,ratio=round(Hyades/total,2)) %>% filter(cls!=0) %>% group_by(test) %>% mutate(total_cls=n()) %>% filter(Hyades==max(Hyades), ratio>.5) %>% ungroup() %>% arrange(desc(ratio))
tbl.ndis.rt
```


```{r}
ggplot(data = tbl.ndis.rt, aes(x=test)) +
  geom_bar(aes(y=Hyades),stat="identity") +
  geom_point(aes(y=ratio/4*100,size=total_cls),color="green", stat = "identity") +
  scale_y_continuous(name="Total de Hyades en Cluster",breaks = seq(0,50,5),
                     sec.axis = sec_axis(~.*4/100,breaks = seq(0,1,.20), name = "% Hyades en Cluster")) +
#  ylab("Total de Hyades en Cluster") +
  xlab("Nro de Test") +
  labs(size="Nro Clusters") +
#  scale_x_continuous(breaks=seq(1,150,1)) +
  theme_tufte()
```

__OBS:__ Resaltan las ejecuciones 19 132. Nuevamente, repito el experimento para encontrar candidatas

```{r}
tbl.ndis.rt %>% filter(test %in% c(19,132))
tbl.ndis %>% filter(test %in% c(19,132))
```
```{r,warning=FALSE}
set.seed(123)
db <- fpc::dbscan(df4, eps = .5, MinPts = 23)
db
cand2<- data.frame(HIP=hip$HIP,Symbad_Hyades=hip$Symbad_Hyades,Cluster=db$cluster) %>% filter(Cluster==2) %>% arrange(HIP)
cand2

set.seed(123)
db <- fpc::dbscan(df4, eps = .7, MinPts = 44)
db
cand3<- data.frame(HIP=hip$HIP,Symbad_Hyades=hip$Symbad_Hyades,Cluster=db$cluster) %>% filter(Cluster==2) %>% arrange(HIP)
cand3
```



##Revision de Candidatas

Se cruzan las estrellas candidatas de los experimentos resaltados anteriormente

```{r}
cand.fil<-cand %>% filter(Symbad_Hyades==FALSE)
cand2.fil<-cand2 %>% filter(Symbad_Hyades==FALSE)
cand3.fil<-cand3 %>% filter(Symbad_Hyades==FALSE)
cand.list <- cand.fil %>% inner_join(cand2.fil, by = "HIP") %>% inner_join(cand3.fil, by = "HIP") %>% select(HIP)
cand.list
```




```{r}
write.csv(cand.list, "DBSCAN - Candidatas.csv")
```

