---
title: "modelado_validacion"
author: "JMason88"
date: "14 de octubre de 2018"
output: html_document
---

```{r setup, include=FALSE}
knitr::opts_chunk$set(echo = TRUE)
```

#Limpio Memoria

```{r}
rm(list = ls())

```

#Llamo librerías

```{r}
library(tidyr)
library(tidyverse)
library(ggplot2)
library(readr)
library(cluster)
library(factoextra)
library(NbClust)

```

Levanto primera version de pre-procesamiento.

```{r}
hip1 <- read_csv("./02.Preprocesamiento/hip_version1.csv")

```

Análisis de tendencia de clusterización ¿existen indicios para pensar que este dataset podría ser clusterizable?


Grafico PCA para ver posicionamiento de la Hyades

```{r}
library(ggsci)
fviz_pca_biplot(prcomp(hip1[,-c(1,9)]), title = "PCA - Hipparcos", 
             habillage = hip1$Symbad_Hyades,  palette = "uchicago",
             geom = "point", ggtheme = theme_classic(),
             legend = "bottom")


```

A través del gráfico de PCA se puede observar que las Hyades se encuentran concentradas.

```{r}
set.seed(123)

gradient.color <- list(low = "steelblue",  high = "white")

hip1 %>% 
  select(., -HIP, -Symbad_Hyades) %>%
  get_clust_tendency(n=nrow(.)-1, gradient = gradient.color) #Ojo que tarda mucho con n-1 grados de libertad


```

El estadístico de Hopkins parecería indicar que este conjunto no es clusterizable, ya que su valor es cercano a 0. (Un conjunto con fuerte tendencia a la clusterización debería tener un estadístico >0.5)

Sin embargo para este caso no queremos clusterizar perfectamente todo el dataset. Solamente nos interesa clusterizar las hyades.

```{r}



```

```{r}

```

```{r}

```

```{r}

```

