---
title: "R Notebook"
output:
  word_document: default
  html_document:
    df_print: paged
---


```{r, echo=FALSE}
rm(list=ls())

library(tidyverse)
library(ggplot2)
library(tidyr)
library(dplyr)
library(purrr)
library(readxl)
library(ggpubr)
library(magrittr)
```

```{r , echo=FALSE}
# Busqueda de estrellas idénticas en diferentes catalogos

# Carga de archivos en R
#
# Carga del catalogo Hipparcos
hip <- read_excel("..//00.Datos_y_TP//hyades_source.xlsx", sheet = 2)

#Carga del Catalogo Symbad
symbad <- read_excel("..//00.Datos_y_TP//hyades_source.xlsx", sheet = 1)

#Carga del Catalogo Tycho
tycho <- read_excel("..//00.Datos_y_TP//hyades_source.xlsx", sheet = 3)

# Los estrellas en el siguiente archivo son las unicas estrellas que sabemos que son 
# Hyades y ademas conocemos su ID en Hipparcos
idcruz <- read_excel("..//00.Datos_y_TP//id_cruzada_Symbad_Hipparcos.xlsx", col_names = c("HD","HIP"))

```

```{r, echo=FALSE}
# Los identificadores tienen un espacio en blanco al final
symbad$identifier <- sub("\\W$", "", symbad$identifier)

# Agregamos una variable al dataframe Symbad indicando cuales 
# de las Hyades tienen ID en Hipparcos
symbad$idHip <- symbad$identifier %in% idcruz$HD


```

##Se cruzan los datos de Hyades identificadas dentro de Hipparcos para analizar con mayor detenimiento.

```{r}
idcruz <- idcruz %>%
  mutate(HIP_2 = sub("HIP ","", HIP))
  

hip_hyades <- hip %>%
  mutate(HIP = as.character(HIP)) %>%
  inner_join(., idcruz, by = c("HIP" = "HIP_2")) %>%
  inner_join(., symbad, by = c("HD" = "identifier")) %>%
  mutate(dif_ra = RA_J2000.x - RA_J2000.y) %>%
  mutate(dif_de = DE_J2000.x - DE_J2000.y)

hip_hyades
```

##Se analiza la distribuci?n de los errores.

```{r}

p1 <- ggplot(hip_hyades,aes(x=dif_de)) +
  geom_density() +
  theme_classic()

p2 <- ggplot(hip_hyades,aes(x=dif_ra)) +
  geom_density() +
  theme_classic()

ggarrange(p1, p2, nrow = 2, ncol = 1)

```

>Las distribuciones parecen ser normales excepto por la presencia de un outlier en ambos casos. La diferencia entre los valores de RA parecen tener menor dispersi?n que la distribuci?n de las diferencias de los valores de DE.

>A continuaci?n se plotean las Hyades en dos ejes de acuerdo a las diferencias presentan en su posici?n en ambos cat?logos.


```{r}

ggplot(hip_hyades,aes(y=dif_de, x = dif_ra)) +
  geom_point(colour = "blue") +
  geom_text(aes(label=HIP), nudge_y = 0.000001) +
  theme_minimal()

```

>En el siguiente gr?fico se puede observar como en general el error de posicionamiento de la estrella en ambos cat?logos se encuentra mayormente concentrado en el 6to decimal de la medici?n, excepto para la estrella 20441 que tiene su error en el 5to decimal.

>A continuaci?n se filtra el dataframe para mostrar algunos de los casos reflejados en el gr?fico anterior.

```{r, echo=FALSE}


hip_hyades %>% filter(., HIP == "22524" | HIP == "19796" | HIP == "20441" | HIP == "20916") %>% select(., HIP, RA_J2000.x, RA_J2000.y, dif_ra, DE_J2000.x, DE_J2000.y, dif_de)


```

##En el siguiente gr?fico a continuaci?n se muestran las estrellas que fueron identificadas como Hyades efectivamente en el Cat?logo Hipparcos.

```{r, echo=FALSE}
hip <- hip %>% 
  mutate(HIP = as.character(HIP)) %>%
  left_join(., hip_hyades[,c(1,9)], by = "HIP") %>% 
  mutate(Hyades = if_else(is.na(HD) == T, "NA", "Hyades"))
    

ggplot(hip,aes(y=DE_J2000, x = RA_J2000, color = Hyades)) +
  geom_point() +
  #geom_text(aes(label=HIP), nudge_y = 0.000001) +
  theme_minimal()


```

## Preparacion de la grilla espacial
## numero de intervalos (igual sobre AR y DE)

```{r, echo=FALSE}

nint <- 50
ra.min <- min(hip$RA_J2000)
ra.max <- max(hip$RA_J2000)
de.min <- min(hip$DE_J2000)
de.max <- max(hip$DE_J2000)
ra.dif <- ra.max - ra.min
de.dif <- de.max - de.min
ra.sp <- ra.dif/(nint-1)
de.sp <- de.dif/(nint-1)
```

## Calculo de la ubicacion de las estrellas de Hipparcos en la grilla
## Nuestro vecindario estará delimitado por un cuadrado 3x3

```{r, echo=FALSE}

vecx <- c(-1,0,1)
vecy <- c(-1,0,1)
ind.estrella <- data.frame(matrix(nrow=nrow(hip), ncol=2))
names(ind.estrella) <- c("rec","dec")
ind.estrella$rec <- floor((hip$RA_J2000 - ra.min)/ra.sp) + 1 
ind.estrella$dec <- floor((hip$DE_J2000 - de.min)/de.sp) + 1 
```

## Tambien calculamos para las Hyades de Symbad su ubicación en la grilla

```{r, echo=FALSE}
symbad$rac <- floor((symbad$RA_J2000 - ra.min)/ra.sp) + 1 
symbad$dec <- floor((symbad$DE_J2000 - de.min)/de.sp) + 1 
```

# Se crean dos funciones auxiliares

```{r, echo=FALSE}


obtener.vecinas <- function(consulta){
# Esta funcion busca las estrellas mas proximas a una estrella del 
# listado Symbad  
  # primero busca cuales son las celdas a consultar
  exstar <- consulta$rac
  eystar <- consulta$dec
  exstar.vec <- (exstar + vecx) [exstar + vecx > 0]
  eystar.vec <- (eystar + vecy) [eystar + vecy > 0]
  star.vec <- expand.grid(rec=exstar.vec, dec=eystar.vec)
  # luego se extrae un dataframe con las estrellas que estan en la zona de consulta
  vecinas <- hip[ind.estrella$rec == star.vec$rec[1] & ind.estrella$dec == star.vec$dec[1],]
  for(j in 2:nrow(star.vec)) {
    vecinas <- rbind(vecinas, hip[ind.estrella$rec == star.vec$rec[j] & ind.estrella$dec == star.vec$dec[j],] )  
  }
  return(vecinas)
  # retorna el dataframe
}

mas.cercana <- function(consulta, vecinas){
# Esta funcion a partir de la conuslta Symbad y del listado de vecinas
# busca la mas cercana  
  mindist <- sqrt(sum((consulta[c(6,8)] - vecinas[1,c(2,3)])^2))
  masvecina <- vecinas[1,]
  for(i in 2:nrow(vecinas)){
    nvd = sqrt(sum((consulta[c(6,8)] - vecinas[i,c(2,3)])^2))
    if(nvd < mindist) {
      mindist = nvd
      masvecina <- vecinas[i,]
    }
  }
  # la funcion retorna la distancia y los datos de la estrella mas cercana
  # una mejora de esta funcion seria generar una alarma si dos estrellas estan igual de
  # cerca a la consulta
  return(list(mas.vecina=masvecina, dist.min=mindist))
}
```

## Obtenemos las estrellas de Hipparcos mas cercanas a las de Symbad y su distancia


```{r, echo=FALSE}

symbad.dists <- array()
symbad.mas.vecina <- data.frame("HIP"=NA, "RA_J2000"=NA, "DE_J2000"=NA, "Plx"=NA, 
                                "pmRA"=NA, "pmDE"=NA, "Vmag"=NA, "B_V"=NA)
```

## Iteramos por cada estrella

```{r, echo=FALSE}
for(j in 1:nrow(symbad)){
  vecinas <- obtener.vecinas(symbad[j,])
  posibles.iguales <- mas.cercana(symbad[j,], vecinas )
  symbad.dists[j] <- posibles.iguales$dist.min
  symbad.mas.vecina[j,] <- posibles.iguales$mas.vecina
}
```
# El vector de distancias

```{r}

symbad.dists

```

# El dataframe de estrellas más cercanas en Hipparcos a las de Symbad.

```{r}
symbad.mas.vecina

```

# Como se ven los datasets superpuestos

```{r}

plot(symbad$RA_J2000, symbad$DE_J2000, pch=20, col="blue")
points(symbad.mas.vecina$RA_J2000, symbad.mas.vecina$DE_J2000, pch=21, col="red")
legend(5.2, 23, legend=c("Hip", "Sym"),col=c("red", "blue"), lty=1, cex=0.8)
```

## Podemos agregar la informacion obtenida a un dataframe Symbad aumentado

```{r}

symbad.aumentado <- data.frame(symbad, dist=symbad.dists, cercanaHip=symbad.mas.vecina$HIP )
```

## Finalmente agregamos al dataframe aumentado el ID Hipparcos de la identificacion cruzada

```{r}

symbad.aumentado$idcruzHip <- NA
for(i in 1:nrow(symbad.aumentado)){
  if(symbad.aumentado$identifier[i] %in% idcruz$HD) {
    symbad.aumentado$idcruzHip[i] <- idcruz$HIP[idcruz$HD==symbad.aumentado$identifier[i]]
  }
}
symbad.aumentado$idcruzHip <- as.numeric(sub("HIP ", "", symbad.aumentado$idcruzHip))
```

```{r}

symbad.aumentado2 <- symbad.aumentado %>% left_join(., hip[,c(1,2,3)], by = c("cercanaHip" = "HIP")) %>% mutate(dif_ra = RA_J2000.x - RA_J2000.y) %>% mutate(dif_de = DE_J2000.x - DE_J2000.y)

```
```{r}
ggplot(symbad.aumentado2, aes(x = dist, fill = dist<0.0001)) +
  geom_histogram(bins = 48)
```

En el siguiente gr?fico, se puede observar que las potenciales Hyades en el cat?logo de Hipparcos poseen distancias demasiado peque?as con respecto a su estrella candidata dentro del cat?logo Symbad. Al separar los grupos en funci?n de su distancia, teniendo en cuenta solamente distancias inferiores al 4 decimal como "verdaderas" Hyades, se puede observar que la poblaci?n celeste se concentra en su totalidad dentro del 1er bin de la distribuci?n.

A continuaci?n se filtra el listado final de Hyades tomando como referencia las distancias inferiores al 4to decimal.

```{r}
symbad.aumentado2 %>%
  select(.,identifier , cercanaHip, idcruzHip, dist, dif_ra, dif_de) %>%
  group_by(cercanaHip) %>%
  filter(dist < 0.001)

```

